最高法院刑事判決　　　　　　一○○年度台上字第七三三一號
上　訴　人　許裕欽
上列上訴人因違反毒品危害防制條例等罪案件，不服台灣高等法
院高雄分院中華民國九十九年十一月二十二日第二審判決（九十
九年度上訴字第一五三八號，起訴案號：台灣高雄地方法院檢察
署九十八年度偵字第二四七六二、二九六八八號），提起上訴，
本院判決如下：
    主  文
原判決關於違反毒品危害防制條例有罪部分除轉讓第三級毒品五
罪外，均撤銷，發回台灣高等法院高雄分院。
其他上訴駁回。
    理  由
原判決撤銷第一審關於有罪部分之判決，改判依毒品危害防制條
例第十七條第二項之規定論處上訴人許裕欽販賣第三級毒品七罪
，其中五罪各處有期徒刑三年，其餘二罪各處有期徒刑二年十月
，並均為相關之沒收宣告。另明知為禁藥而轉讓二罪，各處有期
徒刑八月。又販賣第二級毒品六罪，其中三罪各處有徒刑四年，
其餘三罪各處有期徒刑四年二月，並均為相關之沒收宣告，固非
無見。
惟按毒品危害防制條例第十七條第一項規定：犯第四條至第八條
、第十條或第十一條之罪，供出毒品來源，因而查獲其他正犯或
共犯者，減輕或免除其刑。所稱供出毒品來源，因而破獲者，係
指被告供出毒品來源者之相關姓名、年籍、住居所或其他足資辨
別之資料，足為調查或偵查犯罪之發動，進而查獲其他正犯或共
犯者之謂。查上訴人於民國九十八年八月二十八日為高雄市政府
刑警大隊偵二隊查獲時即供明：其所有之毒品均來自黃益山，並
提出其與黃益山單線聯繫用之行動電話一支及黃益山之年籍資料
供警方查證等情，此有上訴人之詢問筆錄及扣押物清單可憑（見
高雄市政府警察局刑事警察大隊刑事偵查卷一第八四頁，九十八
年度偵字第二九六八八號卷第一一頁，同年度偵字第二四七六二
號卷第一一頁）。之後黃益山於九十八年九月二十六日雖為行政
院海岸巡防署（下稱海巡署）南部地區巡防局另循線查獲涉犯毒
品危害防制條例等犯行，但僅查獲其非法持有制式槍、彈，另扣
得預備製造安非他命之麻黃鹼，並持有供己施用之第二級毒品及
綽號「清仔」者所寄放之第一級毒品等情，亦有移送書及上開筆
錄可稽（見九十八年度偵字第二八六九二號卷第一、三頁）。證
人即海巡署高雄縣機動查緝隊員侯安泰於第一審審理中亦證稱：
其查獲黃益山有違反毒品危害防制條例之犯行，但無查得其販賣
毒品予上訴人之事證等語明確（見第一審卷第六０、六一頁）。
是黃益山雖經海巡署南部地區巡防局查獲犯罪，但未查得販賣毒
品予上訴人之事證。嗣證人即高雄市政府刑警大隊偵二隊警員劉
子豪於得知黃益山為海巡單位查獲後，乃將上訴人、葉柔佩及陳
威宇之筆錄，交與承辦黃益山之檢察官酌辦，終得查獲黃益山販
賣毒品予上訴人等犯行，並據該證人證述明確，復有台灣高雄地
方法院檢察署九十八年度偵字第二八六九二、第三０００二號起
訴書足憑（見同上卷第九二至九四頁、第一二三頁）。則上訴人
所稱：其上開供述已符合毒品危害防制條例第十七條第一項減輕
其刑之規定等語，是否全然無據，自待查明釐清。原審就上開攸
關上訴人重大利益之事項，未細加推求，亦未就上開有利於上訴
人之證據說明無足採信之理由，徒擷取證人侯安泰證稱：其於監
聽黃益山下線時，追查到黃益山，該下線非指上訴人。及證人劉
子豪證稱：其曾依上訴人之供述，前往黃益山出入的處所蒐證無
著等部分證詞，遽認上訴人無毒品危害防制條例第十七條第一項
規定減輕其刑規定之適用（見原判決正本第十三頁），自有調查
職責未盡及理由欠備之違誤。上訴意旨指摘原判決關於違反毒品
危害防制條例有罪部分（除轉讓第三級毒品五罪外）不當，非無
理由，應認該部分均有撤銷發回更審之原因。至於轉讓第三級毒
品五罪部分，係不得上訴於第三審之案件，上訴人一併提起上訴
，顯非法律所應准許，均予駁回。（至於非法持有槍、彈部分，
業經原審判刑確定，附此明。）
據上論結，應依刑事訴訟法第三百九十七條、第四百零一條、第
三百九十五條前段，判決如主文。
中    華    民    國  一○○  年   十二   月  二十九  日
                      最高法院刑事第三庭
                          審判長法官  林  永  茂  
                                法官  蘇  振  堂  
                                法官  林  秀  夫  
                                法官  林  立  華  
                                法官  蔡  國  在  
本件正本證明與原本無異
                                      書  記  官  
中    華    民    國  一○一  年    一    月    五    日
                                                      V